【裁判字號】    90,親,141
【裁判日期】    901231
【裁判案由】    確認非婚生子女
【裁判全文】
臺灣板橋地方法院民事判決  九十年度親字第一四一號
    原      告    乙○○
    訴訟代理人    甲○○
                  品潔）
    兼法定代理人  丁○○
右當事人間請求確認非婚生子女事件，本院判決如左：
    主      文
確認被告楊品潔（民國○○○年○月○○○日生，身分証號碼：Ｚ00000000
0號）非被告丁○○與原告所生之婚生女。
訴訟費用由被告負擔。
    事      實
甲、原告方面：
一、聲明：如主文所示。
二、陳述：
    (一)原告與被告丁○○前於民國六十八年間結婚，嗣於八十八年八月三十日協議離
      婚。被告丁○○於上開婚姻關係消滅後之八十九年五月二十二日產下一女即被
      告楊品潔（未辦戶籍出生登記前喚名為丙○○），依民法第一千零六十二條、
      第一千零六十三條之規定，被告丁○○之受胎期間係在八十八年七月二十六日
      起至八十八年十一年二十四日止，係原告與被告丁○○婚姻關係存續中，依法
      即推定被告楊品潔（即丙○○）為原告與被告丁○○之婚生女。
    (二)被告楊品潔（即丙○○）依法雖推定為原告乙○○之婚生女，然實際上卻係被
      告丁○○與訴外人吳水城所生，爰提起本件否認子女訴訟，請求確認被告楊品
      潔（即丙○○）非原告與被告丁○○所生之婚生女。
三、證據：提出戶籍謄本一份、出生證明書一紙，並聲請本院依職權函請法務部調查
    局為親子血緣鑑定。
乙、被告方面：
一、聲明及陳述：同意原告之請求，並稱被告楊品潔（即丙○○）係被告丁○○於兩
    造婚姻存續期間受胎，惟被告楊品潔（即丙○○）確非受胎自原告而係自訴外人
    吳水城。
     理      由
一、按關於認諾及訴訟上自認或不爭執事實之效力，於第五百八十九條否認子女之訴
    ，不適用之，民事訴訟法第五百九十四條定有明文。本件被告於言詞辯論期日同
    意原告之請求並就原告主張之事實為不爭執，揆諸首揭法條之說明，自不發生被
    告認諾或不爭執事實之效力，合先敘明。
二、經查，原告主張其與被告丁○○本係夫妻關係，嗣於八十八年八月三十日協議離
    婚，惟被告丁○○於婚姻關係消滅後，於八十九年五月二十二日產下一女即被告
    楊品潔（未辦戶籍出生登記前喚名為丙○○），其受胎期間推定係原告與被告丁○○婚姻關係存續期間等情，業據其提出相符之戶籍謄本、出生證明書各一件為
    憑。又被告楊品潔（即丙○○）應非被告丁○○自原告乙○○受胎所生乙節，並
    據本院依職權函請法務部調查局就兩造間血緣關係為鑑定之結果通知覆稱，依據
    遺傳法則，被告楊品潔（即丙○○）之人類紅血球型ＡＢＯ式血型及各項ＤＮＡ
      ＳＴＲ式型別與訴外人吳水城各項相對應之型別均無矛盾，經計算其ＣＰＩ值
    為0000000以上，故認訴外人吳水城極可能為被告楊品潔（即丙○○）之
    生父，此有法務部調查局９０陸（四）字第九○一七六五四九號鑑定通知書附卷
    可參，足認原告主張被告楊品潔（即丙○○）非其與被告丁○○所生之婚生女，
    要屬真實，堪以採信。
三、按妻之受胎，係在婚姻關係存續中者，推定其所生子女為婚生子女。前項推定，
    如夫妻之一方能證明妻非自夫受始者，得提起否認之訴。但應於知悉子女出生之
    日起，一年內為之，民法第一千零六十三條定有明文。經查本件原告於八十九年
    五月二十二日產下被告楊品潔（即丙○○）之時，依法雖應推定被告楊品潔（即
    丙○○）為原告與被告丁○○所生之婚生女，然參以法務部調查局鑑定被告楊品
    潔（即丙○○）與訴外人吳水城有血緣關係自與原告二者間並無血緣關係之結果
    ，被告楊品潔（即丙○○）實非被告丁○○自原告受胎所生。從而，原告提起本
    件否認子女之訴，於法洵屬有據，應予准許。
四、據上論結，本件原告之訴為有理由，並依民事訴訟法第八十五條第一項前段、第
    七十八條，判決如主文。
中      華      民      國    九十      年     十二     月    三十一    日
                                    臺灣板橋地方法院家事法庭
~B法      官  李釱任
右為正本係照原本作成
如對本判決不服須於裁定送達後二十日內向本院提出上訴狀
中      華      民      國    九十      年     十二     月    三十一    日
~B法院書記官  廖宮仕


司法院資訊處製作；財團法人民間司法改革基金會備份。
